臺灣苗栗地方法院民事裁定
111年度苗簡字第492號
原      告  吳振國
被      告  彭舜謙
            彭舜穩
            邱火星
            黃恕雯
上列當事人間請求返還土地等事件，本院裁定如下：    
    主      文
原告之訴駁回。
訴訟費用由原告負擔。
    理      由
一、按當事人書狀，除別有規定外，應記載：一、當事人姓名及
    住所或居所..四、應為之聲明或陳述..，民事訴訟法第116
    條第1項第1款、第4款分別定有明文。又原告之訴，有起訴
    不合程式或不備其他要件情形者，法院應以裁定駁回之。但
    其情形可以補正者，審判長應定期間先命補正，民事訴訟法
    第249條第1項第6款規定甚明。
二、經查：
　㈠本件原告起訴時，就被告彭舜謙、彭舜穩部分住○○○○○○○○鄉○
    ○村00號」，明顯記載不全並影響文件送達之正確性；就被
    告邱火星、黃恕雯部分則完全未記載住址。又此部分前經本
    院於民國111年6月27日以111年補字第562號裁定命原告於裁
    定送達翌日起10日內補正，原告已於111年7月1日收受裁定
    ，但迄今未補正，有本院111年7月1日送達證書、111年10月
    13日民事查詢單、111年10月13日收狀資料查詢單各1份在卷
    可稽。
　㈡就訴之聲明部分，原告起訴時書狀僅記載「一、被告應坐落
    苗栗縣銅鑼鄉樟樹林264土地，土地面積0.54×0.3025。二、
    原告主張銅鑼地政事務所示出買賣契約及吳玉麟往生贈與李
    振標往生銅鑼地政事務所也請示出贈與移轉登記書一份。三
    、訴訟費用由被告負擔」，因文字缺漏致文義不明，難認屬
    具體、特定，經本院於111年5月11日以111年補字第562號裁
    定命其於裁定送達翌日起14日內補正，原告於111年5月17日
    收受裁定後，僅於111年5月20日以名為「苗栗地方法院受文
    者」書狀陳明「原告主張訴之聲明犯罪真正請求判決原告勝
    訴。犯罪事實、刑責由法律依法判決。1.偽造文書：沒有贈
    與文件如何登記。2.賄賂貪汙：沒有賄賂貪污誰肯跟被告登
    記。登記時銅鑼地政事務所，必定有承辦告知被告這是不合
    法土地，仍然用不擇手段給予強行登記違法。銅鑼地政事務
    所犯案人員則另案處理」，明顯未補正，且至今未有其他補
    正行為，有本院111年5月17日送達證書、111年10月13日民
    事查詢單、111年10月13日收狀資料查詢單各1份附卷可佐。
  ㈢綜上，原告之訴既有前揭起訴不合程式之瑕疵，且逾期未補
    正，其訴自非合法，爰依首揭法律規定予以駁回。　
三、依民事訴訟法第249條第1項第6款、第95條、第78條裁定如
    主文。
中　　華　　民　　國　　111 　年　　10　　月　　13　　日
                  苗栗簡易庭    法　官　陳中順
以上正本係照原本作成。　　　　　　　　　
如不服本裁定應於送達後10日內向本院提出抗告狀（須附繕本）
，並繳納抗告費新臺幣1,000元。　　　
中　　華　　民　　國　　111 　年　　10　　月　　13　　日
                                書記官   蔡芬芬